# 房地产企业开发的产品短期内用于出租的列报问题

提问人：左眼皮跳跳 时间：2018-02-07 14:11:40
某房地产开发企业开发商铺，开发完成后，公司为了促进销售，推动项目所在区域的市场活跃性及人气，采取销售与租赁同时进行的模式。对于该部分出租的商铺是在存货还是投资性房地产列报。我们理解，该房地产企业持有商铺最终目的是销售，目前出租只是短期行为，该房产作为流动资产在存货列报更为合适。不知这样理解是否恰当，请陈版主指教，谢谢！

回答人：chenyiwei
因为其最终目的还是销售，所以继续列报为存货更合理。
在 2004 年 5 月发布的“关于执行《企业会计制度》和相关会计准则有关问题解答（四）”（财会[2004]3号）中，曾经对此问题有过规定：
九、问：房地产开发企业自行开发的房地产用于对外出租，应当如何进行会计处理？如何在会计报表上列示？ 答：房地产开发企业自行开发的房地产用于对外出租的，应当设置"出租开发产品"科目，并在"出租开发产品"科目下设置"出租产品"和"出租产品摊销"二个明细科目，核算企业开发完成用于出租经营的土地和房屋的实际成本以及出租产品摊销的价值。 企业开发完成用于出租的土地和房屋，应于签订出租合同、协议后，按土地和房屋的实际成本，借记"出租开发产品--出租产品"科目，贷记"库存商品"科目。出租开发产品所取得的租赁收入，借记"应收账款"等科目，贷记"主营业务收入"或"其他业务收入"科目；按期摊销出租产品的成本，借记"主营业务成本"或"其他业务支出"科目，贷记"出租开发产品--出租产品摊销"科目；发生的出租开发产品的维修费用，借记"主营业务成本"或"其他业务支出"科目，贷记有关科目。 企业改变出租产品用途，将其作为商品对外销售，应于销售实现时，按售价，借记"应收账款"、"银行存款"等科目，贷记"主营业务收入"科目。按出租开发产品的账面余额，借记"主营业务成本"科目，按出租产品累计摊销额，借记"出租开发产品--出租产品摊销"科目，按出租产品原价，贷记"出租开发产品--出租产品"科目。企业如已对出租开发产品计提减值准备的，应同时结转已计提的减值准备。 期末，对于意图出售而暂时出租的开发产品的账面价值，应在资产负债表的"存货"项目内列示；对于以出租为目的的出租开发产品的账面价值，在资产负债表的"其他长期资产"项目中列示。同时，在会计报表附注中披露出租房地产的成本、租赁合同主要条款等内容。 房地产开发企业对于本问题解答发布之前对外出租的自行开发房地产，未按照本规定原则进行处理的，应进行追溯调整。
这是原《企业会计制度》下的文件，但如果将上文中的“其他长期资产”修改为“投资性房地产”，在新准则下也仍有一定的参考意义。